【裁判字號】    98,再抗國,6
【裁判日期】    981028
【裁判案由】    國家賠償
【裁判全文】
臺灣高等法院民事裁定                 98年度再抗國字第6號
    聲  請  人  甲○○
上列聲請人與相對人司法院間國家賠償事件，聲請人對於中華民
國98年3月31日本院98年度國抗字第3號確定裁定，聲請再審，本
院裁定如下：
    主  文
聲請駁回。
聲請費用由聲請人負擔。
    理  由
一、按對確定裁定聲請再審，應以有民事訴訟法第496條第1項所
    列各款情形之1或第497條者為限。此等事由，即為同法第50
    1條第1項第4款之再審理由，必須於訴狀中表明之，其必備
    之程式，始無欠缺，否則其訴即屬不合法；法院毋庸裁定命
    其補正，逕行駁回之。所謂「表明再審理由」，必須敘明確
    定裁定有何合於法定再審事由之具體情事而言。倘僅泛言有
    何條款之再審事由，而無具體情形者，仍難謂已合法表明再
    審理由（最高法院61年台再字第137號、同院70年台再字第
    35號判例意旨參照）。次按民事訴訟法第496條第1項第1款
    所謂適用法規顯有錯誤者，係指確定裁判所適用之法規顯然
    不合於法律規定，或與司法院現尚有效及大法官會議之解釋
    ，或最高法院尚有效之判例顯然違反者，或消極的不適用法
    規，顯然影響判決者而言（司法院大法官會議解釋第177號
    、最高法院57年台上字第1091號、60年台再字第170號判例
    意旨參照）。
二、經查聲請人與相對人間國家賠償事件，聲請人於民國96年12
    月3日向台灣台北地方法院（下稱台北地院）對相對人提起
    97年度重國字第5號國家賠償訴訟，經該院於97年9月23日裁
    定駁回其訴及假執行之聲請。聲請人對該裁定不服，提起抗
    告，未據繳納抗告裁判費，經台北地院於97年11月7日裁定
    ，命聲請人於裁定送達後5日內補正，惟聲請人逾限迄未補
    正，原法院據此於98年2月24日以裁定駁回其抗告，聲請人
    不服提起抗告（聲請人誤為異議），經本院另案於98年3月
    31日裁定駁回其抗告（98年度國抗字第3號）。聲請人不服
    提起再抗告，經本院於98年4月20日命聲請人於5日內補繳裁
    判費及提出委任狀，聲請人逾限迄未補正，本院嗣於98年5
    月20日駁回其再抗告。聲請人不服上開裁定提起抗告，經本
    院於98年6月30日命聲請人於3日內補繳裁判費，惟聲請人逾
    限仍未補正，並對本院98年5月20日及98年6月30日所為裁定
    提起抗告，經最高法院分別以98年度台抗字第680號、681號
    駁回聲請人之抗告而確定等情，有上開裁定附卷可稽（見本
    院卷第12至19頁）。
三、本件聲請人對本院98年度國抗字第3號確定裁定聲請再審，
    依其聲請狀內容所示，係主張原確定裁定未適用民事訴訟法
    第197條規定為有無理由之裁判，竟依民事訴訟法第495條第
    1項規定駁回其異議，適用法規顯有錯誤云云。惟聲請人上
    開主張，均僅說明其對於原確定裁定不服之理由，至原確定
    裁定究有何合於法定再審事由之具體情事，則未具體敘明，
    顯未於再審訴狀合法表明再審理由。此外經核本院98年度國
    抗字第3號確定裁定，並無適用之法規顯然不合於法律規定
    、或與司法院現尚有效及大法官會議之解釋、或最高法院尚
    有效之判例顯然違反者、或消極的不適用法規，顯然影響判
    決之情形。則依上說明，本件再審之聲請，自非合法，應予
    駁回。
四、據上論結，爰依民事訴訟法第507條、第502條第1項、第95
    條、第78條，裁定如主文。
中    華    民    國    98    年   10    月    28     日
                  民事第七庭
                        審判長法  官  鄭三源
                              法  官  呂太郎
                              法  官  邱  琦
正本係照原本作成。
如不服本裁定，應於收受送達後10日內向本院提出抗告狀，並應
繳納抗告費新台幣１千元。
中    華    民    國    98    年    10    月    28    日
                              書記官  廖艷莉

司法院資訊處製作；財團法人民間司法改革基金會備份。
